【裁判字號】    96,上訴,5361
【裁判日期】    970129
【裁判案由】    違反槍砲彈藥刀械管制條例
【裁判全文】
臺灣高等法院刑事判決                96年度上訴字第5361號
上  訴  人  臺灣臺北地方法院檢察署檢察官
被      告  甲○○
指定辯護人  本院公設辯護人  乙○○
上列上訴人因違反槍砲彈藥刀械管制條例案件，不服臺灣臺北地
方法院95年度訴字第1410號，中華民國96年10月30日第一審判決
（起訴案號：臺灣臺北地方法院檢察署94年度偵字第22526號）
，提起上訴，本院判決如下：
    主  文
上訴駁回。
    理  由
一、公訴意旨略以：被告明知未經許可，不得任意持有具殺傷力
    之改造手槍及子彈，竟於不詳時地以不詳方式取得具有殺傷
    力之仿FN廠1910型半自動手槍製造之槍枝換裝土造金屬槍管
    而成之改造手槍1枝（槍枝管制編號0000000000號）及子彈2
    顆後，置於臺北市○○○路561號7樓708室抽屜內嗣於94年
    11 月22日19時30分許，為警在上址查獲，並扣得上開改造
    仿FN 廠1910型半自動手槍製造及子彈2顆，因認被告涉有槍
    砲彈藥刀械管制條例第8條第4項之未經許可持有可發射子彈
    具有殺傷力之改造槍枝，及第12條第4項未經許可持有子彈
    等罪等語。
二、本件公訴人認被告涉有前開持有槍彈犯行，主要係以證人章
    明宏之證述及於前址查獲之上開槍枝、子彈為主要論據；訊
    之被告則堅決否認持有前開槍、彈，辯稱其僅偶爾前往該址
    訪友聊天，既非出資股東，亦未參與經營或使用前開場所，
    更不知抽屜內置有槍枝及子彈等語。
三、經查，本件扣案之8㎜手槍1支係由仿FN廠1910型半自動手槍
    製造之槍枝，換裝土造金屬槍管而成之改造手槍，其機械性
    能良好，可擊發適用之子彈，具有殺傷力；子彈2顆均為具
    直徑約8.8㎜土造金屬彈頭之土造子彈，亦可擊發而具有傷
    害力等情，有各該槍枝、子彈及內政部警政署刑事警察局94
    年12月19日槍彈鑑定書1件在卷可憑（見偵查卷第129頁至13
    1頁）。證人章明宏雖指證曾於公司內見過被告把玩手槍，
    並要求被告勿將此類物品帶到公司等情在卷（見原審卷第10
    2 頁背面、第103頁），然此業據被告否認在卷。核本件槍
    彈之查獲地點在臺北市中山區○○○路561號7樓708室「新
    哲」傳播公司（未經辦理公司登理）辦公室之抽屜內，非在
    被告直接持有之中，有搜索扣押筆錄在卷可憑（見偵查卷第
    40至41頁）；而該公司係由證人章明宏、陳鍾錡及一綽號「
    阿波」之成年男子（真實姓名、年籍不詳）合資開設，平日
    由證人章明宏負責聯絡小姐、接聽電話及管理資金，被告並
    未參與該公司之經營，亦經證人章明宏結證綦詳（見原審卷
    第103頁背面、104頁），並據陳鍾錡於原審94年度聲羈字第
    359號案件陳明在卷（詳該卷第5、6頁）；佐以證人章明宏
    之退伍令係與本件扣案槍彈置於同一抽屜內經警查獲，有退
    伍令1紙附卷可憑，足證其與前開場所間之密切程度顯在被
    告之上，並有使用同一抽屜放置物品之實。是以證人章明宏
    為前開場所之經營管理者，復有使用同一抽屜放置物品之實
    ，足認其與被告是否持有本件槍彈間，具有相當之利害衝突
    ；從而，本件能否逕依其單一指述認定扣案槍彈持有人，顯
    非無疑。又本件扣案槍彈於查獲之初，雖經臺北市政府警察
    局中山分局鑑識小隊以氰丙稀酸酯法進行指紋採證，惟因紋
    線不足，並未發現可供比對之指紋，有該分局96年4月5日北
    市警中分刑字第09631640200號函1件附卷可稽（見原審卷第
    27-1頁）；此外，訊之陳鍾錡等在場人員均稱未曾見過扣案
    槍彈，亦不知為何人所有在卷。從而，本院於欠缺其他佐證
    之情形下，自難僅憑將退伍令置於同一抽屜之證人章明宏指
    證，達於確信該抽屜內槍彈係為被告持有之程度。此外復查
    無其他積極證據足以證明被告有公訴人所指犯行，即屬不能
    證明被告犯罪，原審為無罪之諭知，核無不合，公訴人上訴
    意旨仍以被告自承持有公司之鑰匙且經常進出，且扣案槍彈
    在「新哲」公司辦公室抽屜內查獲，顯見該槍彈必與該公司
    有一定程度密切關聯之人所持有或支配云云，而仍指稱應係
    被告所為，而指摘原判決不當，為無理由，應予駁回。
四、據上論斷，應依刑事訴訟法第368條，判決如主文。
本案經檢察官劉靜婉到庭執行職務。
中    華    民    國    97    年    1     月    29    日
                  刑事第八庭審判長法  官  鄭文肅
                                  法  官  張明松
                                  法  官  蔡光治
以上正本證明與原本無異。
如不服本判決，應於收受送達後十日內向本院提出上訴書狀，其
未敘述上訴之理由者並得於提起上訴後十日內向本院補提理由書
（均須按他造當事人之人數附繕本）。
                                  書記官  陳韋杉
中    華    民    國    97    年    1     月    29    日


司法院資訊處製作；財團法人民間司法改革基金會備份。
